# 求助陈版有关收入准则中客户未行使的权利的理解

提问人：lighting 时间：2023-04-29 00:11:55
请教陈版，有关收入准则中关于特定交易的会计处理中的（（七七））客客 户 未行使的 权 利。利。 “ 企企 业 因因 销 售商品向客 户 收取收取的的 预 收款收款，， 赋 予了客予了客 户 一一 项 在未来从企 业 取得取得 该 商品的商品的 权 利利，，并使企并使企 业 承担了向客 户转让该 商品的商品的 义务 ，，因此因此，，企企业应 当将当将 预 收的款收的款 项 确确 认为 合同合同 负债 ，，待未来履行了相关关履履 约义务 ，，即向客即向客 户转让 相相关关商品商品 时 ，，再将再将 该负债转为 收收入。某些情况下，，企企 业 收取的收取的 预 收款无需退回，，但是客但是客 户 可能会放弃其全部或部分合同 权 利利，，例如例如，，放弃放弃 储值 卡卡的的使用等。企 业预 期将有期将有 权获 得与客得与客 户 所放弃的合同 权 利相利相关关的金的金 额 的的，， 应 当按照客 户 行使合同 权 利的模式按比例将上述金上述金 额 确确 认为 收入收入；；否否 则 ，，企企 业 只有在客 户 要求其履行剩余履 约义务 的可能性极极低低 时 ，，才能将相关关 负债 余余 额转为收入。企 业 在在确确定其是否 预 期将有期将有 权获 得与客得与客 户 所放弃的合同 权 利相利相关关的金的金 额时 ，， 应 当考当考 虑 将估将估 计 的可的可 变对 价价 计 入入交易价格的限制要求。 ” 目前实务中碰到的情况如下：公司按照与客户签订的合同制造商品，也收取了部分预收款，合同执行中，商品尚未制造完成，仅形成了半成品，客户通知合同终止，后经过双方洽谈，预收款不用退回，客户补偿了一部分货款，制作一半的商品也无需退回。请问此时是否可以参照上述准则中规定“企业收取的预收款无需退回，客户放弃其合同全部权利，企业在确定其是否预期将有权获得与客户所放弃的合同权利相关的金额时，应当考虑将估计的可变对价计入交易价格的限制要求”从而将预收款以及未来补偿的可变对价一并确认为收入。谢谢！

回答人：chenyiwei
主帖中这种情况不属于新收入准则第三十九条所指的“企业向客户预收销售商品款项”或者第四十条所指的“在合同开始（或接近合同开始）日向客户收取的无需退回的初始费”。第三十九条所指的情况实务中通常是指预付费卡券（如购物卡、电子券），客户购买后有一定概率不使用；第四十条所指的情况一般指俱乐部入会费以及水电煤初装费等。
主帖所述情况是在合同履行过程中出现异常情况导致终止，双方协商的补偿措施，不属于上述两条的适用范围。
由于新收入准则下确认收入的前提是向客户转移商品控制权，因此主帖案例中不能确认销售收入，建议采用以下方法处理：（假设该合同不属于在一段时间内确认收入的履约义务）
1、针对未完成的产品，继续确认为本企业存货，同时考虑日后再销售的可能性、可能需针对其他客户需求进行改造的相关支出等，谨慎计提减值准备。
2、无需退还的预收款项作为对资产减值损失的补偿。如果无需退还的预收款项（不含税金额，下同）超出了 1 中确认的存货减值损失金额，则超出部分确认为营业外收入。